臺灣板橋地方法院民事判決　九十一年度訴字第七五二號
　　原　　　告　千翔保全股份有限公司
　　法定代理人　丙○○
　　訴訟代理人　乙○○
　　　　　　　　甲○○
　　被　　　告　遠東動力企業總部管理委員會
　　法定代理人　戊○○
　　訴訟代理人　丁○○
右當事人間給付報酬事件，本院判決如左：
    主    文
被告應給付原告新台幣貳佰壹拾捌萬柒仟肆佰玖拾玖元，及自民國九十年十二月十七
日起至清償日止，按年息百分之五計算之利息。
訴訟費用由被告負擔。
    事    實
甲、原告方面：
　一、聲明：如主文所示。
　二、陳述：
 　 １兩造訂有自民國八十九年六月至九十年八月，為期一年二月之保全服務契約（
　　　原合約至九十年六月期滿，後再加簽七、八月臨時約），雙方約定當月服務費
      由被告於次月十日前給付原告。詎料被告自九十年四月起即未依約付費，積欠
      九十年四月至八月的款項，累計共新台幣（下同）二百一十八萬七千四百九十
      九元，迄今仍拒不給付。為此訴請被告如數給付，並自支付命令送達之日起至
      清償日止按年息百分之五計算之利息。
    ２關於被告辯稱原告所派總幹事提供不合規定之垃圾代運公司致垃圾清運費無法
      退還一事，按本公司派駐現場主管之工作職掌為接受業主監督及一切協調聯繫
      工作之執行，針對垃圾代運公司，現場主管僅承管委會之命負責「招商」，製
      發公告招集欲參與投標之廠商，並將資料彙集後送交管委會審查，由管委會開
      封審核並決定得標廠商，現場主管無權置喙，亦非如被告所言係現場主管「提
      供」廠商予被告，被告指責與事實不符。
    ３被告謂總幹事怠於職務未將園區契約用電變更以致遭電力公司罰款一事，經查
      本公司現場主管僅承管委會之命負責聯絡通知事宜，管委會要總幹事發函通知
      大都市建設，由大都市建設辦理契約用電的變更，因原先大樓是由大都市建設
      所建，總幹事有發函給大都市建設，大都市建設也有回函，稱有按照進度辦理
      ，後來為何會被罰款原告並不清楚，總幹事只是依據管委會的指示發函，並不
      是執行變更用電事項。原告既未承攬機電維護事項，園區契約用電變更亦非其
      工作職掌範圍，且園區電力配置圖更非原告所能提供，則若果真如被告所言遭
      電力公司罰款一事，豈可歸責於原告？況本公司與被告於訴訟前幾經協商，被
      告從未提及此事，今突於答辯時才道出與給付服務費無關之事項，其心誠屬可
      議。
    ４被告指稱本公司所派總幹事及警衛人員侵占公款及廠戶支票之情事，被告並無
      提出積極證據足以證明，所為之指控自難採信。
    ５被告指責該廠區公水分攤費用計算錯誤一事，按每月公水、公電分攤明細表皆
      由管委會名義發函公告各廠戶繳納，繳款後亦由管委會開具收據，以資憑證。
      如有溢繳或短少時，則當以憑證多退少補，此乃正常手續，如此焉有可歸責於
      原告之情事？如各個廠戶對於費用有疑慮，則應向管理委員會反應。
乙、被告方面：
    被告未於最後言詞辯論期日到場，據其以前所為之聲明及陳述如下：
  一、聲明：駁回原告之訴。
  二、陳述：
    依契約規定，原告需指派總幹事、會計、警衛等人員為被告所轄科學園區，計算
    各戶應分攤之大小公電、水費、管理費，並製作財務報表受被告督導及指揮。契
    約期間，原告派駐之人員將園區各戶應分攤之費用錯誤計算，至今無法查出原因
    。例如廠戶之一哲林公司之公水費，原告將之記載積欠水費二十九萬餘元，該公
    司至今仍在抗議，且不願給付任何管理費，直到查明始願繳交；又總幹事提供不
    合規定之垃圾代運公司，導致可隨水代徵之垃圾清運費拾餘萬元無法退回；總幹
    事及警衛人員利用職務之便侵佔公款及廠戶支票，目前已查出有東森寬頻公司給
    付管理費支票兩張，廠戶艾莉特公司要求被告代位向原告求償之費用清單，其他
    尚在清查中；總幹事怠於職務，將原告要求將園區契約用電變更置於耳後，導致
    被告遭電力公司罰款一二八萬元。以上，被告於九十年八月發函原告，要求派人
    前來說明及會同查帳，原告至今不理，甚至於通知其收取約一百餘萬元保全費用
    ，原告都置之不理，導致被告管委會至今無法辦理移交。被告受廠戶之託代為處
    理事務，在原告未提出正確財務報表及解決侵佔公款及廠戶支票問題前，被告拒
    絕給付管理費，如查帳結果發現原告應賠償被告之損失，被告則以損害賠償之請
    求權與管理費予以扣抵。
    理　　由
一、程序方面：被告未於最後言詞辯論期日到場，核無民事訴訟法第三百八十六條各
    款所列情形，爰依原告聲請，由其一造辯論而為判決。
二、本件原告主張：兩造訂有自八十九年六月至九十年八月，為期一年二月之保全服
    務契約，雙方約定當月服務費被告應於次月十日前給付原告，詎料被告自九十年
    四月起即未依約付費，共積欠九十年四月至八月之服務費共二百一十八萬七千四
    百九十九元等情，業據原告提出保全管理委託契約書影本、九十年四月至八月服
    務費統一發票影本為證，被告對於原告所主張之金額不爭執，堪信為真實。
三、原告本於保全服務契約，請求被告給付積欠之服務費二百十八萬七千四百九十九
    元，自屬有據。被告雖以：原告派駐之人員將園區各戶應分攤之費用錯誤計算，
    至今無法查出原因；又總幹事提供不合規定之垃圾代運公司，導致可隨水代徵之
    垃圾清運費拾餘萬元無法退回；總幹事及警衛人員利用職務之便侵佔公款及廠戶
    支票，目前已查出有東森寬頻公司給付管理費支票兩張，廠戶艾莉特公司要求被
    告代位向原告求償之費用清單，其他尚在清查中；總幹事怠於職務，將原告要求
    將園區契約用電變更置於耳後，導致被告遭電力公司罰款一二八萬元。在原告未
    提出正確財務報表及解決侵佔公款及廠戶支票問題前，被告拒絕給付管理費，如
    查帳結果發現原告應賠償被告之損失，被告則以損害賠償之請求權與管理費予以
    扣抵等語置辯。惟查：原告派駐之人員幫被告計算各廠戶應分攤之費用，核屬委
    任性質，原告派駐之人員已將事務處理完畢，並將帳冊交予被告，自已完成受任
    人之義務，被告應負有給付報酬之義務，至於原告之人員處理委任事務是否有過
    失，至被告受有損害，而得主張損害賠償請求權，尚待被告舉證證明，被告在未
    舉證證明之前，不得逕行拒絕給付報酬，且原告所請求之報酬，非僅包括處理帳
    目事務，尚包括警衛保全、設備維護、清潔工作等項目，被告亦不能以帳目有問
    題，而拒絕給付全部之報酬。又就垃圾清運費部分無法退回乙節，核被告與垃圾
    代運公司訂立契約之前，被告自應就契約相對人之資格是否符合作過審查，始與
    之訂立契約，且決定契約相對人為被告，並非總幹事，究竟總幹事如何運作，使
    被告與不合規定之垃圾清運公司訂約致受有損害，被告並未提出說明及舉證；就
    總幹事侵占被告管理費及警衛侵占廠戶支票乙節，其侵占之時間、方式及金額，
    均未見被告提出說明及舉證；就被告遭電力公司罰款乙節，被告並未提出受損害
    之證明，及總幹事有何怠於職務之具體事實及證據，綜上，被告所辯各節，並未
    盡主張及舉證責任，所言自難採信，被告所為抵銷抗辯亦不能成立。
四、按給付有確定期限者，債務人自期限屆滿時起，負遲延責任，民法第二百二十九
    條第一項定有明文。兩造約定當月服務費由被告於次月十日前給付原告，是九十
    年四月至八月之服務費，被告應於各當月之次月十一日起負遲延責任，被告雖謂
    「曾通知原告領取一百餘萬元之服務費，原告置之不理」，但被告並未就其已提
    出給付之事實為舉證，仍應負給付遲延之責任，從而原告本於保全服務契約，請
    求被告給付九十年四月至八月之服務費計二百一十八萬七千四百九十九元及自支
    付命令送達之日即九十年十二月十七日起至清償日止，按年息百分之五計算之利
    息，為有理由，應予准許。
五、結論：本件原告之訴為有理由，依民事訴訟法第三百八十五條第一項前段、第七
    十八條，判決如主文。
中　　　華　　　民　　　國　　九十一　　年　　　六　　　月　　二十七　　日
                                  臺灣板橋地方法院民事第三庭
~B法　官　陳映如
右為正本係照原本作成。
如對本院判決上訴，須於判決送達後廿日內向本院提出上訴狀。
中　　　華　　　民　　　國　　九十一　　年　　　六　　　月　　二十七　　日
~B書記官　高玉彬
